# 如何计算股票期权的最小价值（行权价格和预计股息的现值）

提问人：cr_wugang 时间：2022-07-26 09:39:53
在看普华永道的一个资料，里面有个现值的计算结果，不知道怎么算出来的，请教大神帮助！
Expected term—6 yearsExercise price—$50Stock price on grant date—$50Expected annual dividend yield—1% (annually compounded)Risk-free interest rate—3% (continuously compounded)Current stock price—$50
材料中算出的Present value of exercise price ($50 discounted at 3% over 6 years）是41.76，Present value of expected dividends (at 1% over 6 years)是2.9，这两个数值不知怎么算出来的。
IMG_2476.JPG
(179.54 KB, 下载次数: 3)
2022-7-26 09:38 上传
有图有真相

回答人：chenyiwei
前者应当是行权价格 50 按1%折现率计算的 6 年期复利现值；后者是每年的预计股利（50*1%=0.5） 6 年按1%计算的年金现值。